hr-HR: Dizajn okvira naočala: Pilot; Mačkaste; Pravokutne; Okrugle; Wayfarer; Ostalo
fr: Conception de la monture des lunettes: Aviateur; Œil de chat; Rectangle; Rond; Voyageur; Autre
sl-SI: Zasnova okvirja očal: Pilotska; Mačje oko; Pravokotna; Okrogla; Wayfarer; Drugo
de: Brillengestell-Design: Aviator; Katzenauge; Rechteck; Rund; Wayfarer; Sonstiges
bg-BG: Дизайн на рамката на очила: Авиатор; Котешки очи; Правоъгълник; Кръгла; Wayfarer; Други
it: Design della montatura degli occhiali: Aviator; Occhio di gatto; Rettangolo; Rotondo; Wayfarer; Altro
nb: Design på brilleinnfatning: Aviator; Katteøye; Rektangel; Rund; Veifarer; Annet
en: Eyewear frame design: Aviator; Cat-eye; Rectangle; Round; Wayfarer; Other
pt-BR: Design de armação dos óculos: Aviador; Olho de Gato; Retângulo; Redondo; Wayfarer; Outro
ko: 안경 프레임 디자인: 에비에이터; 캣아이; 직사각형; 라운드; 나그네; 기타
ro-RO: Design ramă ochelari: Aviator; Ochi de pisică; Dreptunghiulară; Rotundă; Wayfarer; Altele
zh-CN: 镜框设计: 飞行员; 猫眼形; 长方形; 圆头; Wayfarer; 其他
lt-LT: Akinių rėmelio dizainas: Aviatoriai; Katės akių formos; Stačiakampiai; Apvalūs; „Wayfarer“; Kita
fi: Silmälasien kehyksen suunnittelu: Aviator; Kissansilmä; Suorakulmio; Pyöreä; Wayfarer; Muu
ja: アイウェアフレームデザイン: アビエイター; キャッツアイ; 長方形; ラウンド; ウェイファーラー; その他
vi: Thiết kế gọng kính: Phi công; Mắt mèo; Chữ nhật; Mũi giày tròn; Wayfarer; Khác
pt-PT: Design da armação dos óculos: Aviador; Olho de Gato; Retângulo; Redondo; Wayfarer; Outro
sv: Design på glasögonbågar: Aviator; Cat-eye; Rektangel; Rund; Wayfarer; Övrigt
es: Diseño de la montura de las gafas: Aviador; Ojo de gato; Rectángulo; Redondo; Wayfarer; Otros
th: การออกแบบกรอบแว่น: ทรงนักบิน; ทรง Cat-Eye; สี่เหลี่ยมผืนผ้า; ทรงกลม; ทรง Wayfarer; อื่นๆ
pl: Kolor oprawek do okularów: Awiatorki; Kocie oczy; Prostokąt; Runda; Wayfarer; Inne
el: Σχέδιο σκελετού γυαλιών: Aviator; Cat-eye; Ορθογώνιο παραλληλόγραμμο; Στρογγυλό; Wayfarer; Άλλο
cs: Design rámečku brýlí: Letec; Kočičí oko; Obdélník; Oválná; Pocestný; Jiné
nl: Ontwerp brilmontuur: Aviator; Kattenogen; Rechthoek; Rond; Wayfarer; Andere
hu: Szemüvegkeret kialakítása: Pilóta; Macskaszem; Szögletes; Kerek; Utazó; Egyéb
tr: Gözlük çerçevesi tasarımı: Havacı; Kedi gözü; Dikdörtgen; Yuvarlak; Wayfarer; Diğer
ru: Модель оправы очков: Авиатор; Кошачий глаз; Прямоугольный; Круг; Вайфареры; Другой
sk-SK: Dizajn okuliarového rámu: Aviator; Mačacie oči; Obdĺžnikový; Okrúhly; Wayfarer; Iné
da: Design for brillestel: Aviator; Katteøjne; Rektangel; Rund; Wayfarer; Andet
zh-TW: 鏡框設計: 飛行員; 貓眼; 長方; 圓頭; 徒步旅行者; 其他